Config:
  hfst:
    Gen: ../../../src/generator-gt-norm.hfst
    Morph: ../../../src/analyser-gt-norm.hfst
  xerox:
    Gen: ../../../src/generator-gt-norm.xfst
    Morph: ../../../src/analyser-gt-norm.xfst
    App: lookup

Tests:
  
  Noun - maskisin - ok : # -m inanimate noun
     maskisin+N+IN+Sg: maskisin
     maskisin+N+IN+Pl: maskisina
     maskisin+N+IN+Loc: maskisinihk
     maskisin+N+IN+Sg+Px1Sg: nimaskisin
     maskisin+N+IN+Sg+Px2Sg: kimaskisin
     maskisin+N+IN+Sg+Px3Sg: omaskisin
     maskisin+N+IN+Sg+Px1Pl: nimaskisininân
     maskisin+N+IN+Sg+Px12Pl: kimaskisininaw
     maskisin+N+IN+Sg+Px2Pl: kimaskisiniwâw
     maskisin+N+IN+Sg+Px3Pl: omaskisiniwâw
     maskisin+N+IN+Pl+Px1Sg: nimaskisina
     maskisin+N+IN+Pl+Px2Sg: kimaskisina
     maskisin+N+IN+Pl+Px3Sg: omaskisina
     maskisin+N+IN+Pl+Px1Pl: nimaskisininâna
     maskisin+N+IN+Pl+Px12Pl: kimaskisininawa
     maskisin+N+IN+Pl+Px2Pl: kimaskisiniwâwa
     maskisin+N+IN+Pl+Px3Pl: omaskisiniwâwa
     
     
     